臺灣板橋地方法院刑事判決　　　　　　　　　　　　　九十三年度簡上緝字第二號
　　上　訴　人　臺灣板橋地方法院檢察署檢察官
　　被　　　告　己○○
右列上訴人因被告竊盜案件，不服中華民國九十一年八月二十九日，本院九十一年度
簡字第八一一號第一審刑事簡易判決（聲請簡易處刑案號：臺灣板橋地方法院檢察署
九十一年度偵字第一○二六○號）暨移送併辦（臺灣板橋地方法院檢察署九十一年度
偵字第一九○四一號、第一九五四三號、九十二年度偵字第八四九三號），提起上訴
，本院管轄第二審之合議庭判決如左：
    主  文
原判決撤銷。
己○○連續攜帶兇器竊盜，處有期徒刑拾月，扣案剪刀壹把、鑰匙壹把、萬能鑰匙肆
把（由螺絲起子磨製）、輔助把手壹個均沒收。
    事  實
一、己○○曾於民國八十九年間犯竊盜、搶奪等罪，經臺灣高等法院於九十二年八月
    十二日，以九十一年度上訴字第二九三四號判決判處有期徒刑十月、有期徒刑八
    年二月，並定執行刑有期徒刑八年七月確定，現執行中（於本件未構成累犯）。
    己○○復基於意圖為自己不法有之概括犯意，自九十一年五月五日起，連續為下
    列竊盜犯行：
  (一)己○○於九十一年五月五日十八時許，在臺北縣三重市○○道路憲兵隊斜對面路
    旁，見乙○○所有之車號ＤＶＢ－四六九號輕型機車停放該處，乃至附近便利商
    店購買足供兇器使用之剪刀一把，持以破壞車號ＤＶＢ－四六九號輕型機車車頭
    鎖，以撬啟電門發動機車騎駛之方式，竊取該機車得手後，供己乘用。嗣己○○
    於同日十九時許，騎經臺北市士林區重陽橋機車引道時，為警攔檢當場查獲，並
    扣得己○○所有供行竊所用之剪刀一把。
  (二)己○○又於九十一年九月十日清晨五時許，在臺北縣新莊市○○街二十二號前，
    見楊勝吉所有車號ＵＧＫ－○一五號輕型機車停於該處，周遭無人行經而有機可
    乘，乃持自備之機車鑰匙一把，插入ＵＧＫ－○一五號輕型機車電門鎖後，啟動
    電門竊為己有，得手後騎駛離去，嗣於同月十一日二十三時許，因該機車汽油用
    盡，己○○乃將該機車棄置於臺北縣新莊市○○○路九十七號前，並拔取ＵＧＫ
    －○一五號車牌備用。
  (三)九十一年十月一日清晨五時許，己○○至臺北縣新莊市三十二號前，見丙○○所
    有之車號ＱＱＯ－○三八號輕型機車停於該處，乃持同前之自備機車鑰匙一把，
    插入該機車電門鎖後啟動電門竊為己有，得手後己○○再於不詳時、地，將ＱＱ
    Ｏ－○三八號輕型機車換掛前開其行竊所得之ＵＧＫ－○一五號輕型機車車牌後
    騎用。嗣於九十一年十月二日清晨五時許，己○○騎改掛ＵＧＫ－○一五號輕型
    機車車牌之ＱＱＯ－○三八號輕型機車，搭載不知情之庚○○行經臺北縣新莊市
    ○○○路八十六號前時，為警發現查獲，並扣得己○○所有供竊所之機車鑰匙一
    把。
  (四)己○○復於不詳時、地，以螺絲起子打磨之方式，製成足供兇器使用之萬能鑰匙
    四把。己○○再於九十二年四月十九日上午六時三十分許，持前開四把萬能鑰匙
    及己有之螺絲起子輔助把手一個，至臺北縣板橋市○○路○段六十巷一弄二十八
    號前，將其中一把以螺絲起子磨成之萬能鑰匙套入輔助把手中，插入丁○○所有
    停放該處之車號ＳＥ九－六八七號輕型機車之電門鎖，撬啟電門發動後，得手後
    將該車竊為己有而騎離該處，而後再於不詳時、地卸下ＳＥ九－六八七號車牌，
    將車體以新臺幣（下同）三千元代價賣予綽號「饅頭」之不詳姓名年籍之成年男
    子。嗣於九十二年四月十九日十四時三十分許，己○○騎車號ＣＡＡ－六八七號
    重型機車行經臺北縣中和市○○街三三六號前時，為警欄檢，自前開機車置物箱
    中發現ＳＥ九－六八七號輕型機車車牌，而查悉上情，並扣得己○○所有由螺絲
    起子磨製供行竊所用之萬能鑰匙四把、輔助把手一支等物。
二、案經臺北市政府警察局士林分局移送臺灣士林地方法院檢察署檢察官偵查後，呈
    請臺灣高等法院檢察署令轉，及臺北縣政府警察局新莊分局、中和分局報請臺灣
    板橋地方法院檢察署檢察官偵查後聲請簡易判決處刑及移送併辦。
    理  由
一、訊據被告己○○對前開犯行坦承不諱，核與被害人乙○○、丙○○、丁○○之指
    訴及證人戊○○（即被害人楊勝吉兄長）證述之失竊情節相符，並有車輛失竊通
    報單、車籍資料查詢單、贓物認領保管單等在卷足憑。且有被告先後於九十一年
    五月五日、九十一年十月二日、九十二年四月十九日騎乘所竊得之機車為警查獲
    時，當場扣得其所有供行竊所用之剪刀一把、鑰匙一把及螺絲起子磨製成之萬能
    鑰匙四把、輔助把手一個在案，可資佐證，綜此足認本件事證明確，被告竊盜犯
    行堪予認定，應依法論處。
二、按刑法第三百二十一條第一項、第三款之攜帶兇器竊盜罪，係以行為人攜帶兇器
    竊盜為其加重條件，此所謂兇器，其種類並無限制，凡客觀上足對人之生命、身
    體、安全構成威脅，具有危險性之兇器均屬之，且祇須行竊時攜帶此種具有危險
    性之兇器為已足，並不以攜帶之初有行兇之意圖為必要，最高法院七十九年度臺
    上字第五二五三號判例足資參照。本件犯罪事實(一)部分，被告持以行竊之剪刀為
    金屬銳器，犯罪事實(四)之部分，被告則係持螺絲起子打磨之萬能鑰匙套入輔助把
    手以行竊。而剪刀、螺絲起子均有金屬刃部，長分別約十五公分至二十公分、十
    公分不等，此業據被告於本院審理中供明在卷，且觀諸該剪刀、螺絲起子質材堅
    硬足以撬啟機車電門鎖，客觀上可對人之生命、身體構成威脅，認足供兇器使用
    自屬無疑。是核被告前開犯罪事實(一)、(四)，均該當於刑法第三百二十一條第一項
    第三款之攜帶兇器竊盜罪；犯罪事實(二)、(三)部分，則應論以同法第三百二十條第
    一項之普通竊盜罪。被告所為四次犯行間，時間緊接，手法相近，且基本犯罪構
    成要件相同，顯係基於概括犯意反覆為之，應依連續犯規定論以一連續加重竊盜
    罪，並依法加重其刑。檢察官雖僅就被告於九十一年五月五日所犯竊盜犯行聲請
    以簡易判決處刑，惟被告所為如前述九十一年九月十日、同年十月一日、九十二
    年四月十九日之三次竊盜犯行，與聲請簡易判決處刑書所載之事實，有裁判上一
    罪之連續犯關係，為原聲請效力所及，本院自應擴張原聲請範圍併予審理。原審
    判決就被告於九十一年五月五日之竊盜犯行予以論罪科刑，固非無見，惟未及審
    酌被告前載其餘三次竊盜犯行，尚有疏漏，上訴人據以提起上訴，為有理由，應
    由本院予以撤銷改判。爰審酌被告有如事實欄所載前科，有臺灣高等法院被告全
    國前案紀錄表在卷為據，雖於本案未構成累犯，惟足見其素行不佳，被告於前案
    竊盜、搶奪上訴臺灣高等法院審理期間，復為本件連續竊盜犯行，顯不知記取教
    訓，本應嚴懲。惟酌以被告僅圖一時之便利，或本於一己貪念而竊人財物，犯後
    均如實坦承犯行，及其犯罪之目的、手段、次數、所生危害、及犯罪後之態度等
    一切情狀，量處如主文所示之刑。扣案剪刀一把、鑰匙一把及螺絲起子磨製成之
    萬能鑰匙四把、輔助把手一個等物，為被告所有供犯罪所用之物，均應予宣告沒
    收。
三、併案部分（臺灣板橋地方法院檢察署九十一年度偵字第一九○四一號、第一九五
    四三號、九十二年度偵字第八四九三號），與本案原聲請意旨有連續犯之裁判上
    一罪關係，業據論述前前，本院自應擴張併予審究。
四、另公訴人聲請併案（臺灣板橋地方法院檢察署九十一年度偵字第一五九○九號）
    意旨略以：被告另於九十一年八月十七日四時許，在臺北市○○○路○段二十八
    號前，以自備鑰匙竊得甲○○所有之車號三Ｂ－一七九八號自用小客車，嗣於同
    年八月二十一日在臺北縣樹林市○○路二二九號「全球台北人社區」地下一樓停
    車場為警查獲，因認被告此部分犯行涉犯竊盜罪嫌，且與前開論罪科刑部分有連
    續犯之裁判上一罪關係，而移送併辦等語。
  (一)按犯罪事實應依證據認定之，無證據不得認定犯罪事實；又不能證明被告犯罪者
    ，應諭知無罪之判決，如未能發現相當證據，或證據不足以證明，自不能以推測
    或擬制之方法，以為裁判基礎。且認定犯罪事實所憑之證據，無論為直接證據或
    間接證據，其為訴訟上之證明，須於通常一般之人均不致於有所懷疑，而得確信
    其為真實之程度者，始得據之為有罪之認定，倘其證明尚未達到此一程度，而有
    合理性懷疑存在時，即無從為有罪之確信，最高法院四十年度臺上字第八十六號
    、七十六年度臺上字第四九八六號判例要旨足資參考。
  (二)併案意旨認被告涉嫌於上開時、地竊取甲○○所有之車號三Ｂ－一七九八號自用
    小客車，無非係憑被害人甲○○指訴之失竊情節，以及被告於九十一年八月二十
    一日十四時許至臺北縣樹林市○○路二二九號「全球台北人社區」地下一樓停車
    場取車時當場為警查獲等情，為主要論據。惟訊據被告堅決否認犯行，並辯稱：
    伊受綽號「文廣」之不詳成年男子所託，以二萬元為代價，允諾自臺北縣樹林市
    ○○路二二九號地下停車場，將車號三Ｂ－一七九八號自用小客車（車牌已於不
    詳時、地取下），開往新莊市○○街某車廠解體，伊乃向友人黃萬得借Ｚ五－九
    八六三號車牌改掛行駛以躲避查緝，伊剛駛上一樓即為警查獲，該車並非伊所偷
    等語。
  (三)經查，本件被告係於九十一年八月二十一日十四時許，至臺北縣樹林市○○路二
    二九號「全球台北人社區」地下一樓停車場取車時，當場為警查獲，當時被告除
    持有汽車鑰匙一把外，僅有扳手二支、螺絲起子一支等物，有贓證物品清單在卷
    可稽。又查獲當且原車號三Ｂ－一七九八號自用小客車已改掛Ｚ五－九八六三號
    車牌，經警傳訊Ｚ五－九八六三號車主黃萬順、借用人黃萬得等，均證稱係被告
    向黃萬得借Ｚ五－九八六三號使用等情（見臺灣板橋地方法院檢察署九十一年度
    偵字第一五九○九號偵查卷第三十三至三十九頁），佐以被告被查獲時攜有扳手
    二支、螺絲起子一支等工具，足證被告所辯伊至臺北縣樹林市○○路二二九號「
    全球台北人社區」地下一樓停車場取車前，先改掛車牌以避警查緝等情為實。又
    被告堅稱該車並非伊所偷竊，而係受「文廣」之託有償為其運送等情，固因被告
    未能具體陳報「文廣」之真實年籍，以致無從傳喚「文廣」以探求被告所辯事否
    屬實。惟查：被告為警查獲時，係在臺北縣樹林市○○路二二九號「全球台北人
    社區」地下一樓停車場，而該停車場出入須經警衛室，且須以遙控器開啟電動鐵
    捲門，此經證人即車號三Ｂ－一七九八號自用小客車停放之車位使用人曾玉雲證
    述在卷（見同前偵查卷第四十五頁背面），而衡以常情，被告既非於前開「全球
    台北人社區」住戶，復未持有該社區地下停車場鐵門遙控器，被告竊車之後，如
    何能將所竊之車駛入於該址停車場內藏放？反觀被告歷警、偵訊及本院審判中，
    均詳陳「文廣」託其運送該車之情綦詳，所述諸節均始末一致，顯非臨訟虛飾。
    且被告於本院審判中，更補稱「文廣」之友人帶伊經過該社區警衛室，伊始得進
    入地下停車場等語（見本院九十三年十月二十八日審判筆錄第十頁），經查，被
    告為警查獲時，除身上未扣得地下室停車場之遙控器，足認其對該地下室停車場
    並無任何管領使用權，是其於審理中補陳該車係「文廣」透過友人之關係，藏放
    於「全球台北人社區」地下停車場，是「文廣」之友人帶伊通過警衛室始未遭攔
    阻等語，核與事實相符，應非臨訟虛擬，尚可採信。末查，茍該車輛確為被告所
    竊，自可將該車停放於伊當時居所臺北縣新莊市○○街一帶，以方便使用掌控，
    豈會於竊車後先行停放於臺北縣樹林市非其住處地下室或其可管領掌控之有警衛
    管理之社區地下停車場內之理？綜此，益證被告所辯非虛，堪予採信。
  (四)綜前開證據，足認被告所辯確非無據，且本件僅依被害人甲○○之單一指訴，及
    被告駕駛三Ｂ－一七九八號自用小客車時當場為警查獲等情，尚不足證明被告有
    於九十一年八月十七日四時許在臺北市○○○路○段二十八號前竊車之事。此外
    ，本院復查無其他積極證據足以證明被告所涉併案部分之竊盜犯罪，自無從與前
    開論罪科刑部分有何裁判上一罪之關係，應檢還移案機關。至於被告受「文廣」
    之託，以二萬元之代價為「文廣」運送贓物至臺北縣新莊市○○街一節，是否另
    涉有贓物罪嫌，因非本案聲請簡易判決意旨之竊盜罪範圍所及，本院無從審究，
    應請檢察官併為適法之處置。
五、末按第一審法院依被告在偵查中之自白或其他現存證據，足以認定犯罪者，得因
    檢察官之聲請，不經通常審判程序，逕以簡易判決處刑；依前二項規定所科之刑
    以宣告緩刑、得易科罰金之有期徒刑及拘役或罰金為限，刑事訴訟法第四百四十
    九條第一項前段、第二項定有明文。又檢察官聲請以簡易判決處刑之案件，經法
    院認為有第四百五十一條之一第四項但書第一款所列之不合第四百四十九條所定
    得以簡易判決處刑之案件者，應適用通常程序審判之，刑事訴訟法第四百五十二
    條定有明文。本件被告曾受有期徒刑以上刑之宣告，又本案犯行屬連續加重竊盜
    罪，不得宣告緩刑，所應處之宣告刑亦逾得易科罰金之刑度，已不得適用簡易程
    序審判。原審未及審酌被告所犯為連續加重竊盜罪，致未適用通常程序審理，其
    所踐行之簡易處刑程序違背法令，為保障當事人之審級利益，本院合議庭依通常
    訴訟程序審判後，按法院辦理刑事訴訟簡易程序案件應注意事項第十四點規定，
    應撤銷原審判決，以第一審法院之地位，自為第一審通常程序之判決。是當事人
    如不服本判決，得於法定期間內，向管轄第二審法院提起上訴，併此指明。
據上論斷，應依刑事訴訟法第四百五十五條之一第一項、第三項、第三百六十九條第
一項前段、第三百六十四條、第二百九十九條第一項前段，刑法第五十六條、第三百
二十一條第一項第三款、第三十八條第一項第二款，罰金罰鍰提高標準條例第一條前
段，判決如主文。
本案經檢察官徐名駒到庭執行職務。
中　　　華　　　民　　　國　　九十三　　年　　 十一 　　月　　 十一 　　日
                                          臺灣板橋地方法院刑事第十四庭
                                              審判長法  官 李釱任
                                                    法  官 林淑婷
                                                    法  官 林漢強
右正本證明與原本無異。
如不服本判決，得於收受判決書正本後十日內提起上訴。
                                                    書記官 黃大千
中　　　華　　　民　　　國　　九十三　　年　　 十一 　　月　　 十一 　　日
附錄本件論罪科刑所用法條全文
刑法第三百二十一條
犯竊盜罪而有左列情形之一者，處六月以上五年以下有期徒刑：
一  於夜間侵入住宅或有人居住之建築物、船艦，或隱匿其內而犯之者。
二  毀越門扇、牆垣或其他安全設備而犯之者。
三  攜帶兇器而犯之者。
四  結夥三人以上而犯之者。
五  乘火災、水災或其他災害之際而犯之者。
六  在車站或埠頭而犯之者。
前項之未遂罰之。
